【裁判字號】    97,交抗,1051
【裁判日期】    970912
【裁判案由】    聲明異議
【裁判全文】
臺灣高等法院臺中分院交通事件裁定    97年度交抗字第1051號
抗  告  人
即受處分人  甲○○
上列抗告人因違反道路交通管理處罰條例案件，不服臺灣南投地
方法院中華民國九十七年六月二十五日所為裁定（原審裁定：九
十七年度交聲字第一七九號），提起抗告，本院裁定如下：
    主  文
抗告駁回。
    理  由
一、抗告人即受處分人甲○○（下稱抗告人）抗告告狀記載：「
    提出正本、雷射槍、存檔資料證據」云云，為此聲明抗告。
二、抗告人於民國九十六年十二月二十日十二時四十一分許，駕
    駛車牌號碼Ｗ９－２６９６號自用小客車，在國道三號北上
    一六二點一公里處，因「行車速限一一○公里，經雷達（射
    ）測定行速為一二三公里，超速一三公里」之違規情形，經
    內政部警政署國道公路警察局第七警察隊（下稱原舉發機關
    ）大甲分隊照相存證後逕行掣發公警局交字第ＺＧＡ０５８
    ７３７號舉發違反道路交通管理事件通知單予以舉發。抗告
    人於應到案日期前提出申訴，經原處分機關函請原舉發機關
    調查結果，原舉發機關以九十七年三月六日公警七交字第０
    ９７０７７０４７５號函之正本函覆原處分機關，並以副本
    函知異議人表示略以：本案查據測照人員稱：執行測速照相
    時，均依儀器操作手冊執行（雷射槍測速照相儀器正常），
    經查閱採證照片，並復查詢電腦車籍資料，該車廠牌、顏色
    均相符，超速違規屬實。另查雷射槍測速照相儀器係執勤人
    員經由測速器之瞄準鏡對準目標（單一車輛）扣發射板機即
    可精確測出所瞄準目標之速度，系統將攝取車輛之影像，所
    拍攝照片均輸入電腦雷射槍測速照相軟體內，行速數據、測
    距、車輛影像、十字絲、並顯示其牌照列印輸出，採證照片
    （照片中均顯示日期、時間、執行分隊、執勤人員臂章號碼
    、速限、來向行速、測距、地點、雷射槍測速器器號）內容
    完整，準確度無疑，違規屬實，請依規定辦理等語，並檢附
    器號ＵＸ０１０１８２號雷射槍測速器由經濟部標準檢驗局
    檢定合格證書影本一紙為據。原處分機關據此乃於九十七年
    三月十四日以中監投字第０９７０００３４２６號函函知抗
    告人本件違規屬實，並另已於同年三月十一日以抗告人違反
    道路交通管理處罰條例第三十三條第一項第一款規定，開立
    投監四字第裁６５－ＺＧＡ０５８７３７號裁決書，裁處抗
    告人罰鍰新臺幣（下同）三千元，並依同條例第六十三條第
    一項第一款記違規點數一點。抗告人於九十七年四月八日聲
    明異議，原審裁定略以：依原舉發機關於九十七年四月二十
    九日以公警七交字第０９７０７０３３６３號函附之彩色採
    證照片一幀，認採證照片內車輛之車牌號碼清晰可見，並核
    與卷附之汽車車籍查詢資料相符，自堪信採證照片中之車輛
    確係異議人所有之車輛無訛，且本件使用之測速儀既經國家
    最高商品檢驗機關檢定完畢並發給合格證書，則該測速儀其
    精準度及正確性自均可憑憑信，是抗告人之於上開時、地，
    確有超速違規之行為，應堪認定，因而裁定異議駁回在案。
三、按汽車行駛於高速公路、快速公路或設站管制之道路，不遵
    使用限制、禁止、行車管制及管理事項之管制規則而有「行
    車速度超過規定之最高速限或低於規定之最低速限」者，處
    汽車駕駛人新臺幣（下同）三千元以上六千元以下罰鍰；行
    駛高、快速公路行車速度超過規定之最高速限二十公里以上
    未滿四十公里之小型車，於期限內繳納或到案聽候裁決者，
    處三千五百元罰鍰；汽車駕駛人有第三十三條第一項之情形
    者，除依原條款處罰鍰外，並予記違規點數一點，道路交通
    管理處罰條例第三十三條第一項第一款、違反道路交通管理
    事件統一裁罰基準表、道路交通管理處罰條例第六十三條第
    一項第一款分別定有明文。
四、經查：
（一）抗告人之抗告記載：「提出正本、雷射槍、存檔資料證據
      」云云，然未予提出明確具體之理由指摘原審裁定有何違
      法及不當，是依抗告人前所提抗告之意旨，本院審究抗告
      人之真意，應係對於原舉發機關員警舉發本件違規所使用
      之測速槍之真偽、精準度及正確性與原舉發機關員警舉發
      行為是否不當有生疑慮，是本院就上開之情形予以審酌，
      合先敘明。
（二）查原舉發機關員警舉發本件違規所使用之測速槍為經濟部
      標準檢驗局檢定合格，並有上開公警七交字第０９７０７
      ０３３６３號函所附之經濟部標準檢驗局九十六年四月十
      七日雷射測速儀檢定合格證書影本一紙在卷可稽。該次檢
      定之有效期限至九十七年四月三十日止，原舉發機關員警
      於九十六年十二月二十日十二時四十一分許舉發抗告人本
      件違規時，該測速槍顯仍在合格檢定之有效期間內，可見
      該測速槍之真正性及其準確性、正確性無疑，且原舉發機
      關員警於操作該測速槍上係屬專業人員，業以排除其操作
      不當之可能性。就本件卷存證據資料以觀，亦無任何積極
      證據足以證明原舉發機關員警所為上開舉發係屬虛偽不實
      ，且未有足以令人顯信原舉發機關員警有不可採之品行證
      據或前科證據存在，此外，抗告人復無法提出任何對其有
      利之證據供本院參酌，以使本院對員警所為舉發產生合理
      之懷疑，僅空言懷疑原舉發行為不當，尚屬無據。
五、綜上所述，依抗告人前揭抗告意旨，於原審法院審理時其理
    由已據原審裁定記載甚詳，本院仔細斟酌原審裁定理由，認
    其事實之認定、理由之採擇，於相關證據法則、經驗法則、
    論理法則並無違背。原審之裁定意旨經核並無不當，應予維
    持，抗告意旨於法無從採取，抗告人之抗告為無理由，應予
    駁回。
六、據上論結，應依道路交通案件處理辦法第二十六條，刑事訴
    訟法第四百一十二條，裁定如主文。
中    華    民    國    97    年    9     月    12    日
              交通法庭  審判長法  官  趙  春  碧
                              法  官  何  秀  燕
                              法  官  楊  真  明
上列正本證明與原本無異。
不得再抗告。
                              書記官  劉  柯  裕
中    華    民    國    97    年    9     月    15    日


司法院資訊處製作；財團法人民間司法改革基金會備份。
